# [请教陈版主 ] 同一控制下资不抵债的子公司控制权转移的问题

提问人：liusecanyuan2 时间：2021-06-21 12:31:00
A公司，分别持有B和C两家公司100%的股权，B和C分别持有D公司50%的股权。B和C分别对D公司长投 100 万，D公司实收资本 200 万，负债 300万，累计未分配亏损-500万。
原本根据协议，D公司由B公司实质控制，作为B公司的并表子公司。B公司的合并报表中确认有D的归属于母公司的未分配利润-250万，少数股东权益-150万。C公司合并报表中确认有权益法确认累计投资亏损导致的未分配利润-100万【权益法，长投减至 0 为限】。
现在协议发生变更，变更为D公司转由C公司实质控制，由C公司负责并表。就想要请教下，这种情况下，B公司、C公司的单体和合并层面，分别需要如何处理呢？

回答人：chenyiwei
首先要注意的是：因为B和C都是A的全资子公司，所以在B控制D的情况下，C很可能对D无控制、共同控制或重大影响，应作为金融资产核算。
假设不考虑上述问题，只考虑此次D的控制权由B转给C，则：
1 、A的个别报表和合并报表层面，无需特殊处理。
2 、B的个别报表层面和合并报表层面，保留一项账面价值为零的金融资产。合并报表层面将转出的超额亏损贷记资本公积。
3 、C作为一项分步交易实现同一控制下合并处理。对D的长投账面价值为零，合并报表层面追溯重述前期合并报表。